臺灣士林地方法院刑事判決　　　　　　　94年度易緝字第50號
公　訴　人　臺灣士林地方法院檢察署檢察官
被　　　告　甲○○
上列被告因竊盜案件，經檢察官提起公訴（93年度偵緝字第607
號），及以92年度偵字第3254號、93年度偵緝字第99號、93年度
偵字第3682號移送併辦，經本院訊問被告後，被告為認罪之答辯
，本院合議庭裁定，由受命法官行簡式審判程序審理，判決如下
：
    主  文
甲○○共同連續攜帶兇器竊盜，處有期徒刑壹年貳月。
    事  實
一、甲○○曾於民國（以下同）89年間因竊盜罪，經本院判處有
    期徒刑4 月，緩刑3 年，猶不知悔改，復基於意圖為自己不
    法所有之概括犯意，連續於下列時、地實施竊盜犯行：
 1、於91年10月11日22時許與其弟何清貴（未起訴，通緝中）基
    於犯竊盜罪之犯意聯絡與行為分擔，由何清貴駕駛車牌2B-4
    018 號自小客車搭載甲○○，一同到台北縣新店市新店捷運
    站地下停車場內，由甲○○在車道入口處把風，由何清貴以
    不明物體敲破戊○○所有車牌DB-5612 號自小客車之車窗玻
    璃後（毀損部分未據告訴），再進入車內竊取戊○○所有背
    包一個（內有勞力士手錶1 只、北新游泳卷1 本、陶藝筷子
    架2 支等物），得手後何清貴再以車牌2B-4018 號自小客車
    接甲○○離去。案經台北市捷運警察隊刑事組人員調閱停車
    場內監視錄影帶發現車牌2B-4018 號自小客車涉有重嫌，旋
    經警持搜索票於91年10月25日至台北市○○區○○路35巷7
    號搜索，當場在何清貴臥房櫃子內查獲被害人戊○○遭竊之
    勞力士手錶1 只、北新游泳卷1 本、陶藝筷子架2 支等物，
    始知上情。
 2、甲○○承前竊盜之概括犯意，於92年6 月22日23時許，在台
    北縣淡水鎮漁人碼頭出口處，趁乙○○至淡水地區遊玩，將
    所有車號3A-2913 號自小客車停於路邊疏於注意之際，以撿
    拾路邊石頭擊破該自小客車車窗玻璃之方式（毀損部分未據
    告訴），進入車內竊取乙○○所有之行動電話、身分證、軍
    人身份證、駕照、健保卡、提款卡、信用卡及現金1000元等
    財物，得手後逃逸。
 3、甲○○承前竊盜之概括犯意，並與何東鴻（另案審理中）基
    於犯竊盜罪之犯意聯絡與行為分擔，於92年8 月12日下午，
    由甲○○駕駛車號5B-4812 號自小客車搭載何東鴻，於同日
    下午2 時43分許，駕車途經台北市○○區○○街68巷口時，
    甲○○先將前揭自小客車停放於該巷口，再由甲○○負責把
    風，由何東鴻持其所有客觀上具危險性、可供兇器使用之六
    角扳手1 支，以打破丙○○所有車牌T2-5920 號自小客車車
    窗後（毀損部分未據告訴），再進入車內行竊之方式，竊取
    停放於前揭車輛後方，丙○○所有黑色桶狀運動袋1 個（內
    有丙○○之身分證、汽車駕照、健保卡乙紙、0000000000號
    行動電話1 支、支票1 張、行車執照1 張、提款卡4 張、信
    用卡1 張及現金新台幣3000元）得手後，即由何東鴻駕駛原
    車搭載甲○○逃離現場。嗣經丙○○報警處理，經警調閱現
    場監視攝影系統比對車牌號碼後，始悉前情。
二、案經丙○○訴請台北市政府警察局內湖分局報告臺灣士林地
    方法院檢察署檢察官偵查起訴，及由台北市政府警察局、台
    北縣警察局淡水分局報告台灣士林地方法院檢察署檢察官移
    送併辦。
    理  由
一、前揭3 次竊盜犯行，業經被告甲○○於本院審理時均坦承不
    諱，核與被害人戊○○、乙○○、丙○○指訴被竊情節相符
    ，此外犯罪事實1 部分復有：戊○○贓物認領收據、認領筆
    錄、台北捷運新店停車場監視錄影設備翻拍之照片7 張、證
    人謝超熙、陳俞蓉（台北捷運新店停車場停管課職員）於警
    詢中之證述；犯罪事實2 部分復有：內政部警政署刑事警察
    局92年7 月16日刑紋字第0920128299號鑑驗書1 紙（證明被
    害人之自小客車右側車門所採取之指紋與被告甲○○右拇指
    指紋相符）；犯罪事實3 部分復有：共犯何東鴻之供述、犯
    罪事實所示之時、地監視錄影畫面數十張（照片上穿藍色上
    衣者是被告甲○○，穿白色上衣者是何東鴻）、內政部警政
    署刑事警察局92年9 月19日刑鑑字第0920161507號函1 紙（
    經鑑識監視畫面出現之小客車車牌可能為5B-4812 號）、車
    牌5B-4812 號自小客車車籍資料（證明該歌是被告甲○○所
    有）等在卷足憑，本件事證明確，被告犯行洵堪認定，應依
    法論科。
二、按六角扳手客觀上為足以殺傷人生命、身體之器械，為刑法
    所謂具有危險性之兇器。核被告甲○○所為，犯罪事實1、2
    部分係犯刑法第320 條第1 項之普通竊盜罪；犯罪事實3 部
    分係犯刑法第321 條第1 項第3 款之攜帶兇器竊盜罪。犯罪
    事實1 部分被告甲○○與其弟何清貴；犯罪事實3 部分被告
    甲○○與何東鴻，對於各該犯行有犯意聯絡與行為分擔，分
    別均為共同正犯。又被告所為上揭3 次竊盜犯行，時間緊接
    ，所犯基本犯罪構成要件相同之罪名，顯係出於概括之犯意
    為之，為連續犯，應依刑法第56條之規定以一攜帶兇器竊盜
    罪論，並加重其刑；又併案部分與本案部分有連續犯裁判上
    一罪之關係，本院自得併予審判，核先敘明。爰審酌被告犯
    罪之動機、目的、手段，犯罪時所受之刺激及其品性、生活
    狀況、智識程度、犯罪所生之損害，及犯罪後坦承犯行之態
    度等一切情狀，量處如主文所示之刑。末查供作案用之六角
    扳手1 支，雖為共犯何東鴻所有，然據共犯何東鴻供稱該六
    角扳手已丟棄滅失，而無從沒收，爰不為沒收之諭知，並此
    敘明。
三、臺灣板橋地方法院檢察署94年度偵字第15504 號併辦部分：
 1、併案意旨略以：被告甲○○於94年3 月29日凌晨在桃園縣蘆
    竹鄉○○○街與新南路口，以石塊砸毀被害人丁○○所有之
    車牌A3-602 9號自小客車左後車窗，竊取車內放置之宏碁筆
    記型電腦1 台及文件等物得逞，因認被告涉犯刑法第320 條
    第1 項之竊盜罪，與前揭有罪之竊盜罪部分有連續犯關係云
    云。
 2、經查所謂連續犯，係指被告所為數行為，時間緊接，所犯構
    成要件相同之罪名，故認係出於概括之犯意為之。然查本件
    被告所犯竊盜罪之時間為94年3 月29日，距其前一次犯竊盜
    罪（即前揭犯罪事實3）之92 年8 月12日，其間相隔達1 年
    7 個多月，尚難認係「時間緊接」，而認為係連續犯，此次
    犯行顯係另行起意，本院自無從併辦，應退回移送機關另行
    偵辦。
四、依刑事訴訟法第273 條之1 第1 項、第299 條第1 項前段、
    第310 條之2 ，刑法第28條、第56條、第321 條第1 項第3
    款，判決如主文。
五、如不服本判決，得自收受送達之日起10日內，向本院提起上
    訴。
本案經檢察官曾勁元到庭執行職務
中　　華　　民　　國　　94　　年　　12　　月　　13　　日
                  刑事第二庭法  官  張國棟
以上正本證明與原本無異。
如不服本判決，應於判決送達後10日內向本院提出上訴狀。
                            書記官  何子傑
中　　華　　民　　國　　94　　年　　12　　月　　13　　日
附錄本案論罪科刑法條全文：
刑法第320條第1項
意圖為自己或第 3 人不法之所有，而竊取他人之動產者，為竊盜
罪，處五年以下有期徒刑、拘役或五百元以下罰金。
刑法第321條
犯竊盜罪而有左列情形之一者，處六月以上、五年以下有期徒刑
：
一  於夜間侵入住宅或有人居住之建築物、船艦或隱匿其內而犯
    之者。
二  毀越門扇、牆垣或其他安全設備而犯之者。
三  攜帶兇器而犯之者。
四  結夥三人以上而犯之者。
五  乘火災、水災或其他災害之際而犯之者。
六  在車站或埠頭而犯之者。
前項之未遂犯罰之。
